臺灣士林地方法院刑事裁定　　　　　　 100年度聲字第1709號
聲　請　人　臺灣士林地方法院檢察署檢察官
受　刑　人　李瑞鵬
上列聲請人因受刑人數罪併罰有二裁判以上，聲請定其應執行之
刑（100年度執聲字第1045號），本院裁定如下：
    主      文
李瑞鵬所犯如附表所示之罪，應執行有期徒刑柒月，如易科罰金
，以銀元佰元即新臺幣玖佰元折算壹日。
    理      由
一、本件受刑人李瑞鵬行為後，於民國94年2 月2 日修正公布之
    刑法，已於95年7 月1 日施行。按行為後法律有變更者，適
    用行為時之法律。但行為後之法律有利於行為人者，適用最
    有利於行為人之法律，現行刑法第2 條第1 項定有明文。次
    按裁判確定前犯數罪，其中一罪在新法施行前者，其數罪併
    罰定應執行刑仍應依刑法第2 條第1 項規定適用最有利於行
    為人之法律（最高法院95年5 月23日第8 次刑事庭會議決議
    參照）。受刑人於裁判確定前犯數罪，其中一罪係於95年7
    月1 日刑法修正公布施行前所犯，依上揭所述，即仍應為新
    舊法比較。經核：
  (一)修正後刑法第51條第5 款規定，宣告多數有期徒刑者，於各
    刑中之最長期以上，各刑合併之刑期以下，定其刑期，但不
    得逾30年。而修正前刑法第51條第5 款則規定，宣告多數有
    期徒刑者，於各刑中之最長期以上，各刑合併之刑期以下，
    定其刑期，但不得逾20年。相較結果，修正後刑法並未更有
    利於受刑人。經比較結果，應以修正前即受刑人行為時之刑
    法較有利於受刑人，依現行刑法第2 條第1 項前段規定，本
    件應適用修正前刑法。
  (二)再按98年12月30日修正公布前刑法第41條第8 項固規定數罪
    併罰，其應執行之刑未逾6 月者，亦適用同條第1 項之規定
    ，亦即數罪併罰應執行之刑逾6 月者，不得諭知易科罰金，
    惟該項規定業經司法院大法官會議於98年6 月19日公布之釋
    字第662 號解釋宣告違憲，並自該解釋公布之日起失其效力
    ，是於98年12月30日修正公布、於99年1 月1 日施行之刑法
    第41 條 第8 項規定：「第1 項至第4 項及第7 項之規定，
    於數罪併罰之數罪均得易科罰金或易服社會勞動，其應執行
    之刑逾6 月者，亦適用之」，且98年12月30日修正公布、99
    年1 月1 日施行之刑法施行法第3 條之3 亦明定：「刑法第
    41條及第42條之1 之規定，於中華民國98年12月15日刑法修
    正施行前已裁判確定之處罰，未執行或執行未完畢者，亦適
    用之」，故對於數罪併罰，數宣告刑均得易科罰金，而定應
    執行之刑超過6 個月之案件，毋須比較新舊法，逕依修正後
    刑法第41條第8 項之規定，仍得易科罰金。
  (三)至於易刑處分部分，並無綜合比較之適用，應單獨依修正後
    刑法第2 條第1 項之規定，適用最有利於行為人之法律（最
    高法院95年度第8 次刑事庭會議決議三(二)參照）。查刑法有
    關易科罰金部分，修正前刑法第41條第1 項前段規定：犯最
    重本刑為5 年以下有期徒刑以下之刑之罪，而受6 個月以下
    有期徒刑或拘役之宣告，因身體、教育、職業、家庭之關係
    或其他正當事由，執行顯有困難者，得以銀元1 元以上3 元
    以下折算1 日，易科罰金。又就受刑人行為時之易科罰金折
    算標準，修正前罰金罰鍰提高標準條例第2 條前段（現已刪
    除，惟若應適用舊刑法，應仍予適用）規定，就其原定數額
    提高為100 倍折算1 日，則本件受刑人行為時之易科罰金折
    算標準，應以銀元300 元折算1 日，經折算為新臺幣後，應
    以新臺幣900 元折算1 日。惟現行刑法第41條第1 項前段則
    規定：犯最重本刑為5 年以下有期徒刑以下之刑之罪，而受
    6 個月以下有期徒刑或拘役之宣告者，得以新臺幣1,000 元
    、2,000 元或3,000 元折算1 日，易科罰金。經比較修正前
    後之易科罰金折算標準，亦應以修正前之規定（含罰金罰鍰
    提高標準條例第2 條前段規定）較有利於受刑人。
二、受刑人李瑞鵬前因妨害自由案件，經本院以96年度易字第88
    6 號判決判處有期徒刑4 月，減為有期徒刑2 月，如易科罰
    金，以銀元300 元即新臺幣900 元折算1 日，於96年8 月20
    日確定；復因傷害案件，經本院以100 年度審簡字第863 號
    判決判處有期徒刑6 月，如易科罰金，以新臺幣2,000 元折
    算1 日，並於100 年9 月7 日判決確定（內容均詳如附表所
    示）。
三、茲檢察官聲請定其應執行之刑，本院審核臺灣士林地方法院
    檢察署檢察官執行案件一覽表、附表所示案件之判決書及卷
    附臺灣高等法院被告前案紀錄表各1 份後，認聲請為正當，
    爰定其如主文所示應執行之刑，併諭知易科罰金之折算標準
    。
四、依刑事訴訟法第477 條第1 項，刑法第2 條第1 項前段、第
    41條第8 項、第53條，95年7 月1 日修正公布施行前之刑法
    第51條第5 款、第41條第1 項前段，刑法施行法第3 條之3
    ，修正前罰金罰鍰提高標準條例第2 條，裁定如主文。
中    華    民    國   100     年    9     月    29    日
                      刑事第八庭法  官  黃怡瑜
以上正本證明與原本無異。
如不服本裁定應於送達後5日內向本院提出抗告狀。
                                書記官  傅國軒
中    華    民    國   100     年    9     月    30    日
【附表】
┌──────┬────────┬────────┬────────┐
│  編    號  │        1       │       2        │                │
├──────┼────────┼────────┼────────┤
│            │                │                │                │
│  罪    名  │    妨害自由    │     傷害       │                │
│            │                │                │                │
├──────┼────────┼────────┼────────┤
│            │                │                │                │
│   宣告刑   │有期徒刑4月，減 │  有期徒刑6月   │                │
│            │為有期徒刑2月   │                │                │
├──────┼────────┼────────┼────────┤
│  犯罪日期  │自94年4月間起至 │  96年08月02日  │                │
│            │同年8月9日止    │                │                │
├──────┼────────┼────────┼────────┤
│偵查（自訴）│士林地檢94年度偵│士林地檢99年度偵│                │
│機關年度及案│字第11401號     │字第10031號     │                │
│號          │                │                │                │
├───┬──┼────────┼────────┼────────┤
│      │法院│   士林地院     │    士林地院    │                │
│      ├──┼────────┼────────┼────────┤
│最  後│案號│96年度易字第886 │100年度審簡字第 │                │
│      │    │號              │863號           │                │
│      ├──┼────────┼────────┼────────┤
│事實審│判決│    96.07.19    │   100.07.29    │                │
│      │日期│                │                │                │
├───┼──┼────────┼────────┼────────┤
│      │法院│    士林地院    │    士林地院    │                │
│確  定├──┼────────┼────────┼────────┤
│      │案號│96年度易字第886 │100年度審簡字第 │                │
│判  決│    │號              │863號           │                │
│      ├──┼────────┼────────┼────────┤
│      │判決│                │                │                │
│      │確定│   96.08.20     │   100.09.07    │                │
│      │日期│                │                │                │
├───┴──┼────────┼────────┼────────┤
│  備    註  │士林地檢96年度執│士林地檢100年度 │                │
│            │字第3924號（已執│執字第3146號    │                │
│            │行完畢）        │                │                │
└──────┴────────┴────────┴────────┘